臺灣高雄地方法院民事判決
111年度雄小字第1505號
原      告  新光產物保險股份有限公司

法定代理人  吳昕紘  
訴訟代理人  楊昱宏  
被      告  侯重慶  

上列當事人間請求損害賠償（交通）事件，本院民國111年7月13
日言詞辯論終結，判決如下：
     主     文
被告應給付原告新臺幣壹萬玖仟貳佰陸拾元，及自民國一一一年
五月七日起至清償日止，按年息百分之五計算之利息。
原告其餘之訴駁回。
訴訟費用新臺幣由被告負擔。
本判決原告勝訴部分得假執行。但被告新臺幣壹萬玖仟貳佰陸拾
元為原告預供擔保後，得免為假執行。
    事實及理由
一、原告主張：被告於民國110年4月26日13時12分許，駕駛車牌
    號碼000-0000號自用小客車，行經高雄市三民區民族一路10
    0巷與民族一路口處，因偏左行駛未保持安全間隔不慎碰撞
    原告承保訴外人徐浩東駕駛之車牌號碼000-0000號自用小客
    車（下稱系爭車輛），系爭車輛因被告上開過失行為受有損
    害而送廠維修，業由原告賠付新臺幣（下同）44,665元（含
    零件費用32,090元、工資及烤漆費用12,575元）為此，爰依
    保險代位及侵權行為之法律關係請求被告給付上開修復費用
    等語。並聲明：被告應給付原告44,665元，及自起訴狀繕本
    送達翌日起至清償日止，按年息5%計算之利息。
二、被告則以：伊無肇事責任，是徐浩東駕駛時使用手機，始未
    注意撞到伊等語，資為抗辯，並聲明：原告之訴駁回。
三、本院得心證之理由：
  ㈠按因故意或過失，不法侵害他人之權利者，負損害賠償責任
    ；汽車、機車或其他非依軌道行駛之動力車輛，在使用中加
    損害於他人者，駕駛人應賠償因此所受之損害；不法毀損他
    人之物者，被害人得請求賠償其物因毀損所減少之價額，民
    法第184條第1項前段、第191條之2 及第196條定有明文。次
    按被保險人因保險人應負保險責任之損失發生，而對於第三
    人有損失賠償請求權者，保險人得於給付賠償金額後，代位
    行使被保險人對於第三人之請求權。但其所請求之數額，以
    不逾賠償金額為限，民法保險法第53條第1 項分別定有明文
    。
  ㈡經查，原告主張之上揭事實，業據其提出行車執照、道路交
    通事故當事人登記聯單、初步分析研判表、估價單、車損照
    片、發票等件為證（見本院卷第13頁至27頁），並有道路交
    通事故現場圖及調查報告表等相關事故資料在卷可稽，堪信
    屬實。被告雖抗辯其無肇事責任云云，惟依據上開初步分析
    研判表所載：被告偏左行駛未保持安全間隔為肇事主因，原
    告則尚未發現肇事因素，依據原告所提供之行車紀錄器影像
    ，被告疏未注意左偏而與系爭車輛發生碰撞，顯有未保持安
    全距離之過失。至被告上開抗辯並未提出證據證明，自不可
    採，揆諸前開規定，被告自應就其過失行為致系爭車輛之損
    害負賠償責任。
　㈢復按不法毀損他人之物者，被害人得請求賠償其物因毀損所
    減少之價額，民法第196條定有明文。再者，依民法第196條
    請求賠償物被毀損所減少之價額，得以修復費用為估定之標
    準，但以必要者為限（例如︰修理材料以新品換舊品，應予
    折舊），此有最高法院77年度第9 次民事庭會議決議可資參
    照。又系爭車輛之修繕費，既以新品更換被毀損之舊零件，
    則原告以修繕費作為損害賠償之依據時，自應將零件折舊部
    分予以扣除始屬合理。本件原告主張系爭車輛修復費用44,6
    65元（含零件費用32,090元、工資及烤漆費用12,575元），
    此有前開高都汽車股份有限公司北高服務廠估價單及發票在
    卷可稽。依行政院所頒固定資產耐用年數表及固定資產折舊
    率表，非運輸業用客車、貨車之耐用年數為5年，依平均法
    計算其折舊結果（即以固定資產成本減除殘價後之餘額，按
    固定資產耐用年數表規定之耐用年數平均分攤，計算折舊額
    ），每年折舊率為5 分之1 ，並參酌營利事業所得稅查核準
    則第95條第6 項規定「 固定資產提列折舊採用定率遞減法
    者，以1 年為計算單位，其使用期間未滿1 年者，按實際使
    用之月數相當於全年之比例計算之，不滿1月者，以1 月計
    」，系爭車輛自出廠日105年8月（見本院卷第13頁），迄本
    件車禍發生時即110年4月26日，已使用4年9月，則零件扣除
    折舊後之修復費用估定為6,685元【計算方式：1.殘價＝取得
    成本÷( 耐用年數＋1)即32,090÷(5+1)≒5,348（小數點以下四
    捨五入）；2.折舊額 ＝(取得成本－殘價)×1/（耐用年數）×
    （使用年數）即(32,090－5,348) ×1/5×（4+9/12）≒25,405
    （小數點以下四捨五入）；3.扣除折舊後價值＝（新品取得
    成本－折舊額）即32,090－25,405＝6,685】
　　，加計不必折舊之工資及烤漆費用12,575元，合計系爭車輛
    之必要修繕費用為19,260元（計算式：6,685元＋12,575元＝1
    9,260元），逾此部分之主張，尚屬無據，不應准許。至被
    告抗辯系爭車輛之輪圈及及前保險桿應未受損云云，然依原
    告提出系爭車輛修繕照片（本院卷第23-25頁），上開部分
    確有受損，是被告所辯，並非可採。
四、綜上所述，原告依保險代位及侵權行為之法律關係，請求被
    告給付19,260元，及自起訴狀繕本送達被告翌日即111年5月
    7日（見本院卷第47頁送達證書）起至清償日止，按年息5%
    計算之利息，為有理由，應予准許，逾此部分，則無理由，
    應予駁回。
五、本件依小額訴訟程序為被告敗訴之判決，依民事訴訟法第43
    6 條之20規定，依職權宣告假執行及被告預供擔保，得免為
    假執行。
六、本件兩造各為一部勝訴、一部敗訴，但因原告確有提起本件
    訴訟必要，是本院認應依民事訴訟法第79條規定，酌量情形
    由被告全部負擔。並依職權確定訴訟費用額如主文所示之金
    額。
中　　華　　民　　國　　111 　年　　7 　　月　　20　　日
                    高雄簡易庭　法　官  張茹棻 
以上正本係照原本作成。
民事訴訟法第436條之24第2項：對於本判決之上訴，非以違背法
令為理由，不得為之。
如對本判決上訴，須於判決送達後20日內向本院提出上訴狀，並
須表明原判決所違背之法令及其具體內容與依訴訟資料可認為原
判決有違背法令之具體事實之上訴理由。（均須按他造當事人之
人數附繕本）。
中　　華　　民　　國　　111 　年　　7 　　月　　20　　日
                          書記官  黃振祐